# 请教陈版，关于股份支付的问题

提问人：luciahyl 时间：2022-08-04 11:02:48
请教陈版， 2022 年A公司实行员工持股计划授予员工股份，2022.07月有一个员工从A公司离职到联营企业B公司（A公司享有50%股权）任职，A公司不收回授予的股份，请问A公司对于该员工的股份支付费用该如何确认？

回答人：chenyiwei
1 、如果该项股份支付无等待期的（授予后立即可行权），则员工在授予后离职，A、B公司均无特殊处理。
2 、如果该项股份支付有等待期的，则从授予日至调任日期间，该员工的股份支付费用摊销确认在A公司；调任后盖员工的股份支付费用确认在B公司，A公司在权益法核算中按比例确认其在B公司的该项费用中应分担的份额。